臺灣新竹地方法院刑事判決
111年度易字第253號
公  訴  人  臺灣新竹地方檢察署檢察官
被      告  紀德尚



上列被告因竊盜案件，經檢察官提起公訴（111年度偵字第1138
號)，被告於本院準備程序中，就被訴事實為有罪之陳述，經本
院告知簡式審判程序意旨，並聽取公訴人、被告之意見後，裁定
依簡式審判程序審理，並判決如下：
    主  文
紀德尚犯竊盜罪，處有期徒刑肆月，如易科罰金，以新臺幣壹仟元折算壹日。未扣案之犯罪所得衣褲壹套沒收，於全部或一部不能沒收或不宜執行沒收時，追徵其價額。
    事實及理由
一、本件犯罪事實及證據，除犯罪事實一、第1行至第2行「因傷
    害罪」之記載應更正為「因竊盜罪」、第5行「110年11月3
    日3時55分許前某時」之記載應更正為「110年11月3日3時40
    分許」；證據部分應補充「新竹縣政府警察局竹北分局警員
    許育魁於110年12月20日製作之偵查報告1份（偵卷第4頁）
    」、「贓物認領保管單1份（偵卷第26頁）」、「被告紀德
    尚於本院準備程序、審理時之自白（本院卷第70至71、75頁
    ）」外，餘均引用檢察官起訴書之記載（如附件）。
二、論罪科刑：
　㈠核被告紀德尚所為，係犯刑法第320條第1項之竊盜罪。
　㈡爰以行為人責任為基礎，審酌被告紀德尚正值壯年，不思以
    己力獲取所需，僅因一時貪圖利益即竊取他人財物，漠視他
    人財產權益，所為實值非難；又被告前因竊盜案件，經本院
    以108年度易字第389號判決判處有期徒刑3月確定，於109年
    8月24日縮刑期滿執行完畢等情，有臺灣高等法院被告前案
    紀錄表1份在卷可考，本院認被告之上開前案與本案均為竊
    盜案件，均屬侵害個人財產法益之犯罪，罪質相同，素行難
    謂良好，就犯罪行為人之品行之量刑審酌事項應予以不利之
    評價；惟考量被告犯後坦承犯行之態度，且竊得之部分物品
    已經被害人黃何平妹領回，有贓物認領保管單在卷可參（偵
    卷第26頁），暨其自述高中畢業之智識程度、入監前受雇從
    事水電工作、家庭經濟狀況一般（本院卷第75頁）等一切情
    狀，量處如主文所示之刑，並諭知易科罰金之折算標準。
三、沒收：
　㈠按犯罪所得，屬於犯罪行為人者，沒收之；前二項之沒收，
    於全部或一部不能沒收或不宜執行沒收時，追徵其價額，刑
    法第38條之1第1項前段、第3項分別定有明文。查被告竊得
    之衣褲1套，為被告之犯罪所得，未據扣案亦未返還予被害
    人，應依刑法第38條之1第1項前段、第3項之規定宣告沒收
    ，於全部或一部不能沒收或不宜執行沒收時，追徵其價額。
　㈡另按犯罪所得已實際合法發還被害人者，不予宣告沒收或追
    徵，刑法第38條之1第5項定有明文。查被告所竊取之洗衣機
    1台業已發還被害人黃何平妹，有上開贓物認領保管單在卷
    可參（偵卷第26頁），爰依刑法第38條之1第5項規定，不予
    宣告沒收或追徵。　　　　
據上論斷，應依刑事訴訟法第273條之1第1項、第299條第1項前
段、第310條之2、第454條第2項，判決如主文。
本案經檢察官賴佳琪提起公訴，檢察官林李嘉到庭執行職務。　
中　　華　　民　　國　　111 　年　　5 　　月　 12　 　日
                  刑事第三庭    法　官  王靜慧 
以上正本證明與原本無異。
如不服本判決應於收受本判決後20日內向本院提出上訴書狀，上
訴書狀應敘述具體理由。上訴書狀未敘述上訴理由者，應於上訴
期間屆滿後20日內補提理由書狀於本院(均須按他造當事人之人
數附繕本 )「切勿逕送上級法院」。 
中　　華　　民　　國　　111 　年　　5 　　月　　13　　日
                                書記官  陳怡君 
附錄本案論罪科刑法條：
中華民國刑法第320條第1項
意圖為自己或第三人不法之所有，而竊取他人之動產者，為竊盜
罪，處5年以下有期徒刑、拘役或50萬元以下罰金。
附  件：
臺灣新竹地方檢察署檢察官起訴書
                                     111年度偵字第1138號
　　被　　　告　紀德尚　
上列被告因竊盜案件，業經偵查終結，認應提起公訴，茲將犯罪
事實及證據並所犯法條分敘如下：
        犯罪事實
一、紀德尚前有多次竊盜及其他刑事案件紀錄，最近一次因傷害
    罪經臺灣新竹地方法院以108年度易字第389號判決判處有期徒
    刑3月確定，於民國109年8月24日徒刑執行完畢出監。詎仍
    不知悔改，意圖為自己不法之所有，基於竊盜之犯意，於11
    0年11月3日3時55分許前某時，在新竹縣○○市○○○路000巷00
    弄0號前，徒手竊取黃何平妹所有之洗衣機1台、衣褲1套(洗
    衣機業經發還黃何平妹)，得手後旋即騎乘車牌號碼000-000
    0號普通重型機車離去。嗣黃何平妹發現遭竊報警處理，始
    查知上情。
二、案經新竹縣政府警察局竹北分局報告偵辦。
        證據並所犯法條
一、證據清單及待證事實：
編號 證據名稱 待證事實 (一) 被告紀德尚於警詢及偵查中之自白。 被告坦承全部犯罪事實。 (二) 被害人黃何平妹於警詢中之指訴。 證明犯罪事實欄所載財物遭人竊取之事實。 (三) 證人黃英鳳於警詢中之證述。 證明被告為車牌號碼000-0000號普通重型機車實際使用人之事實。 (四) 證人羅建明於於警詢中之證述。 證明被告於案發後繼續持有上揭洗衣機之事實。 (五) 新竹縣政府警察局竹北分局扣押筆錄、扣押物品目錄表、車輛詳細資料報表各1份、監視器截圖照片暨蒐證照片8張。 證明行竊之人為被告之事實及經過。  
二、核被告紀德尚所為，係犯刑法第320條第1項之竊盜罪嫌。另
    被告有犯罪事實欄所載之犯罪科刑及執行完畢情形，有本署
    刑案資料查註紀錄表在卷可稽，其於受徒刑執行完畢後，5
    年以內故意再犯有期徒刑以上之罪，為累犯，請依刑法第47
    條第1項之規定及釋字第775號解釋意旨量處其刑。又被告犯
    罪所得衣褲1套，請依刑法第38條之1第1項前段規定宣告沒
    收之，於全部或一部不能沒收或不宜執行沒收時，請依刑法第3
    8條之1第3項規定追徵其價額；洗衣機1台，業發還被害人黃
    何平妹，有贓物認領保管單1份在卷可查，此部分不予宣告
    沒收。
三、依刑事訴訟法第251條第1項提起公訴。
　  此  　致
臺灣新竹地方法院
中　　華　　民　　國　 111　　年　　1 　　月　　26　　日
                              檢  察  官  賴佳琪
本件證明與原本無異　
中　　華　　民　　國　 111　　年　　3 　　月　　 7 　 日
                          　　書　記　官  楊凱婷